臺灣高雄地方法院高雄簡易庭裁定
111年度雄秩字第106號
移送機關    高雄市政府警察局鹽埕分局
被移送人    莊永林



上列被移送人因違反社會秩序維護法案件，經移送機關以民國11
1年5月24日高市警鹽分偵字第11170676700號移送審理，本院裁
定如下：
    主  文
莊永林無正當理由，攜帶具有殺傷力之器械，處罰鍰新臺幣伍仟
元。
扣案之折疊刀壹把、玩具槍壹把、自動給彈匣壹個、CO2氣瓶陸
支，均沒入。
    事實理由及證據
一、移送意旨略以：被移送人於民國111年5月19日0時30分許，
    在高雄市○○區○○街000號前，因認有他人朝渠開槍射擊，乃
    自其車上取出玩具槍1把，經警方到場並查扣玩具槍1把、自
    動給彈匣1個、CO2氣瓶6支、折疊刀1把等物。因認被移送人
    違反社會秩序維護法第63條第1項第1款及第65條第3款之規
    定，爰移請裁處等語。
二、按無正當理由攜帶具有殺傷力之器械、化學製劑或其他危險
    物品者，處3日以下拘留或新臺幣(下同)3萬元以下罰鍰；無
    正當理由，攜帶類似真槍之玩具槍，而有危害安全之虞者，
    處3日以下拘留或1萬8,000元以下罰鍰；一行為而發生二以
    上之結果者，從一重處罰，其違反同條款之規定者，從重處
    罰，社會秩序維護法第63條第1項第1款、第65條第3款、第2
    4條第2項分別定有明文。
三、被移送人於上開時、地，因聽聞附近傳來一聲巨響而認有他
    人對其開槍，乃自其駕駛之車牌號碼000-0000號自小客車內
    取出玩具槍1把，經警方到場查獲該類似真槍之玩具槍1把、
    自動給彈匣1個、CO2氣瓶6支、折疊刀1把等情，業據被移送
    人於警詢時自陳無誤，有其警詢筆錄、高雄市政府警察局鹽
    埕分局扣押筆錄、扣押物品目錄表及照片3張足憑，堪認屬
    實。又依卷附照片以觀，扣案之玩具槍外觀與真槍極為相似
    ，一般人如未透過近距離觀察或實際操作實難辨認其與真槍
    之差異所在，足令他人誤認為真槍，客觀上已有妨害社會安
    寧秩序及危害安全之虞，而扣案之折疊刀雖非屬槍砲彈藥刀
    械管制條例所管制之刀械，然該刀之刀刃係鋼鐵材質，刀身
    鋒利，如持之朝人揮砍，實足以傷人性命，是該刀核屬具殺
    傷力之器械甚明。又本件行為地點係屬不特定人可任意經過
    之公共場所，被移送人雖辯稱：因為伊之前被人打過，才會
    帶這些東西防身等語。惟縱有防身需求，本有正當、合法之
    方式可得依循，並無攜帶類似真槍之玩具槍及折疊刀之必要
    ，被移送人不思以正當方法處理糾紛，而對於社會大眾之生
    命安全及社會安寧產生危害之虞，尚難認被移送人攜帶上開
    玩具槍及折疊刀具有正當理由存在，核其所為，係以一行為
    而構成違反社會秩序維護法第63條第1項第1款、第65條第3
    款之結果，為想像競合，應依社會秩序維護法第63條第1項
    第1款規定論處。爰審酌被移送人所為影響公共秩序之程度
    ，及行為後之態度、行為之動機、手段及過程等一切情狀，
    量處如主文所示之罰鍰。至扣案之類似真槍之玩具槍1把、
    自動給彈匣1個、CO2氣瓶6支、折疊刀1把均為被移送人所有
    ，並供其違反社會秩序維護法行為所用之物，應依社會秩序
    維護法第22條第3項之規定沒入之。
四、依社會秩序維護法第45條第1項、第63條第1項第1款、第22
    條第3項前段，裁定如主文。
中　　華　　民　　國　　111 　年　　6 　　月　　9 　　日
                  高雄簡易庭  法　官    林玉心
以上正本係照原本作成。           
如不服本裁定，得於裁定書送達之翌日起5 日內，以書狀敘述理
由，向本庭提出抗告。
中　　華　　民　　國　　111 　年　　6 　　月　　10　　日
                              書記官    李月君